Minutes et répertoires du notaire Claude DUPUYS, 17 septembre 1721 - 6 avril 1729 (étude XXXIV)
Archives nationales
Minutes et répertoires du notaire Claude DUPUYS (étude XXXIV)
17 septembre 1721 - 6 avril 1729
MC/ET/XXXIV/486 - MC/ET/XXXIV/515, MC/RE/XXXIV/4
Etude XXXIV; Dupuys, Claude
Archives nationales de France
Minutes et répertoires: la loi 2008-696 du 15 juillet 2008 relative aux archives a fixé à 75 ans à compter de la date de l'acte, ou à 25 ans à compter de la date du décès de l'intéressé si ce délai est plus bref, le délai de communication des minutes et répertoires des notaires; ce délai est porté à 100 ans à compter de la date de l'acte si le document se rapporte à un mineur (code du Patrimoine, articles L213-2, 4e d et 5e).
Autres documents de l'étude (dossiers de clients, comptabilité...): s'agissant d'archives privées, ces documents sont communicables selon les modalités fixées par le déposant ou le donateur.
Certains documents ne sont pas accessibles en raison de leur mauvais état de conservation.
Versement
Accès aux instruments de recherche de tous les notaires de l’étude XXXIV
Archives de l'étude XXXIV
- Minutes de Claude DUPUYS, 17 septembre 1721 - 6 avril 1729; MC/ET/XXXIV/486 - MC/ET/XXXIV/515
  - Minutes. 1721, 17 septembre - 1721, décembre, 17 septembre 1721 - décembre 1721; MC/ET/XXXIV/486
    Informations complémentaires:
    DUPUYS, Claude-Charles, frère de Nicolas-Claude.
    Informations concernant le classement:
    Le niveau inférieur de description, quand il existe, correspond aux minutes d'actes. Toutes les minutes ne sont pas forcément décrites une à une. Les descriptions de ces minutes sont plus ou moins détaillées.
    - Mathieu (Pierre), maître menuisier, rue de Cléry § Mariage du fils de .., 18 septembre 1721; MC/ET/XXXIV/486
      Origine de l'information:
      Artisans XVIIIe siècle, par M. Rambaud et C. Grodecki, 1956-1977 ( fichier papier entièrement dématérialisé; voir contexte dans le Plan d’orientation général - Notaires de Paris, guides thématiques du Minutier).
      Date de révision: 2011-2012
      Date de création de la notice: 2010
      contrat de mariage; Mathieu, Pierre
    - Mathieu (Pierre Jean), menuisier, rue de Cléry § Mariage de .., 18 septembre 1721; MC/ET/XXXIV/486
      contrat de mariage; Mathieu, Pierre Jean
    - Cheron (Simon) maître doreur sur métaux rue Saint Sauveur § Consentement, 15 novembre 1721; MC/ET/XXXIV/486
      Cheron, Simon
    - Fondeurs (apprentissage) § Contrat pour 5 ans entre Jean Girard, âgé de 27 ans, et Pierre Rodolphe Chaleur, maître fondeur, Logé, nourri et blanchi par son maître S.d.d., 16 novembre 1721; MC/ET/XXXIV/486
      Fichier dit 'général' XVIIe-XVIIIe siècles, par le personnel du Minutier, 1954-1999 ( fichier papier entièrement dématérialisé; voir contexte dans le Plan d’orientation général - Notaires de Paris, guides thématiques du Minutier).
    - Choller (Pierre Rodolphe) maître fondeur Cour de Lamoignon § apprentissage, 16 novembre 1721; MC/ET/XXXIV/486
      contrat d'apprentissage; Choller, Pierre Rodolphe
    - Leblanc (Christophe) maître fondeur § Cour de Lamoignon; Apprentissage, 20 novembre 1721; MC/ET/XXXIV/486
      contrat d'apprentissage; Leblanc, Christophe
    - Warin (François), menuisier, rue Feydeau § Bail, 1er décembre 1721; MC/ET/XXXIV/486
      bail; Warin, François
    - Bail concernant Claude-Nicolas Le Pas Dubuisson, architecte du roi, rue Saint-Jacques., 31 décembre 1721 - 1721; MC/ET/XXXIV/486
      Histoire de l'art, 1700-1750, études XIII à XXXIX (env. 7.500 actes), par Mireille Rambaud, 1966-1975 (fichier papier entièrement dématérialisé; voir contexte dans le Plan d’orientation général - Notaires de Paris, guides thématiques du Minutier).
      Date de révision: 2010
      Date de création de la notice: 2008
      bail; Saint-Jacques (rue); Le Pas du Buisson, Claude Nicolas; architecte
  - Minutes. 1722, janvier - 1722, mars, janvier 1722 - mars 1722; MC/ET/XXXIV/487
    - PLATAU (Claude) maître maçon faubourg Saint-Denis § Quittance .., 10 janvier 1722; MC/ET/XXXIV/487
      quittance; Platau, Claude
    - LECLERC (Louis) maître fondeur Rue Guérin Boisseau § Inventaire après décès de .., 13 janvier 1722; MC/ET/XXXIV/487
      inventaire; Leclerc, Louis
    - BURGENIN (Jean Claude) Maître ébéniste Rue d'Argenteuil § Don mutuel., 18 janvier 1722; MC/ET/XXXIV/487
      donation; Burgenin, Jean Claude
    - BONNEAU (Jean Baptiste) Maître maçon Rue des fosses Saint-Germain-l'Auxerrois. § Bail .., 22 janvier 1722; MC/ET/XXXIV/487
      bail; Bonneau, Jean Baptiste
    - LEMAIRE (Jean Baptiste), Maître peintre, grande rue du faubourg Saint-Denis § Bail portant compte .., 22 janvier 1722; MC/ET/XXXIV/487
      bail; Lemaire, Jean Baptiste
    - CREMSTORT (Joachim)ou CREMESTOFF Maître horloger; Rue Montorgueil § Quittance .., 23 janvier 1722; MC/ET/XXXIV/487
      quittance; Cremstort, Joachim
    - TONNEAU (Jean Baptiste) Maître fondeur Rue Guérin-Boisseau § Mise en apprentissage chez .., 8 février 1722; MC/ET/XXXIV/487
      contrat d'apprentissage; Tonneau, Jean Baptiste
    - Vallée (Nicolas), maître serrurier, rue Guérin Boisseau § Sous bail .., 10 février 1722; MC/ET/XXXIV/487
      bail; Vallet, Nicolas
    - BOUSSOIS (Claude Michel) maître Evantailliste Rue Salle au Comte § Don mutuel..., 28 février 1722; MC/ET/XXXIV/487
      donation; Boussois, Claude Michel
    - CELLIER (Antoine) maître Sculpteur; Rue de Clerg. § Bail .., 19 mai 1722; MC/ET/XXXIV/487
      bail; Cellier, Antoine
    - BREGET (Etienne) Architecte entrepreneur de bâtiments Rue de Bourbon. § Convention .., 23 mai 1722; MC/ET/XXXIV/487
      Breget, Etienne
    - Devis et marché de maçonnerie etc... pour la construction d'un corps d'hôtel dans une maison sise à Montmartre., 12 juin 1724; MC/ET/XXXIV/487
      Aucun dessin.
      devis; marché; Montmartre (ancienne commune)
  - Minutes. 1722, avril - 1722, juin, avril 1722 - juin 1722; MC/ET/XXXIV/488
    - BREGET (Etienne) Architecte entrepreneur des bâtiments Rue de Bourbon. § Bail par .., 7 avril 1722; MC/ET/XXXIV/488
      bail; Breget, Etienne
    - Meusnier (Etienne), maître menuisier, rue Saint-Denis. § Bail à .., 7 avril 1722; MC/ET/XXXIV/488
      bail; Meusnier, Etienne
    - DELAVIGNE (Guillaume) Maître doreur; Rue Saint Denis § Transport de droits successifs., 9 avril 1722; MC/ET/XXXIV/488
      transport de droits; Delavigne, Guillaume
    - Lanchantin (Jacques), maître menuisier, rue Neuve Saint-Denis § Inventaire après décès de .., 9 avril 1722; MC/ET/XXXIV/488
      inventaire après décès; Lanchantin, Jacques
    - GROGNET (Nicolas) maître Tapissier Rue Sainte Croix de la Bretonnerie § Bail .., 10 avril 1722; MC/ET/XXXIV/488
      bail; Grognet, Nicolas
    - GASTELIER (Louis) Maître fondeur Rue Guérin Boisseau § Bail par -, 14 avril 1722; MC/ET/XXXIV/488
      bail; Gastelier, Louis
    - TONNEAU (Jean Baptiste) Maître fondeur Rue Guérin Boisseau § Bail à .., 14 avril 1722; MC/ET/XXXIV/488
      bail; Tonneau, Jean Baptiste
    - HALLOT (Estienne) Entrepreneur de bâtiments Rue Montmartre § Devis et marché de Maçonnerie etc .. quel couvent de faire dans une maison par .., 18 avril 1722; MC/ET/XXXIV/488
      devis; marché; Hallot, Estienne
    - GILLET (Pierre) Maître maçon; Rue Saint Joseph § Obligation..., 18 avril 1722; MC/ET/XXXIV/488
      obligation; Gillet, Pierre
    - GRENOT (Pierre) Sculpteur Rue de Lappe § Inventaire après décès du père de .., 25 avril 1722; MC/ET/XXXIV/488
      inventaire; Grenot, Pierre
    - LECHEVIN (Philippe) Maître fondeur gde rue du Faubourg Saint-Antoine § mise en apprentissage chez .., 27 avril 1722; MC/ET/XXXIV/488
      contrat d'apprentissage; Lechevin, Philippe
    - VERON (Georges Henry) Maître fondeur Rue Transnonnain § Vente par .., 27 avril 1722; MC/ET/XXXIV/488
      acte de vente; Veron, Georges Henry
    - COUTURE (Bernard) Menuisier Enclos Saint-Martin § Vente de métier., 1er mai 1722; MC/ET/XXXIV/488
      acte de vente; Couture, Bernard
    - GILLET (Pierre) Maître maçon Rue Saint Joseph. § Obligation .., 2 mai 1722; MC/ET/XXXIV/488
    - Petit (Michel), maître menuisier, rue Neuve de Cléry § Obligation rapportée .., 2 mai 1722; MC/ET/XXXIV/488
      obligation; Petit, Michel
    - MAURISSET (Gilles) maître Ciseleur Rue de la Corroierie § Mariage de .., 3 mai 1722; MC/ET/XXXIV/488
      contrat de mariage; Maurisset, Gilles
    - COLLE (Louis Jullien) Maçon Rue de Clery § Mariage de .., 3 mai 1722; MC/ET/XXXIV/488
      contrat de mariage; Colle, Louis Jullien
    - JACOB (Jean) Maître brodeur Rue Neuve Cléry § Mariage de la fille de .., 3 mai 1722; MC/ET/XXXIV/488
      contrat de mariage; Jacob, Jean
    - Vérité (Claude Charles), maître menuisier, rue de Bourbon § Quittance donnée à .., 9 mai 1722; MC/ET/XXXIV/488
      quittance; Verité, Claude Charles
    - Bail à Nicolas d'Orbay, architecte ordinaire du roi, rue Poissonnière., 13 mai 1722; MC/ET/XXXIV/488
      bail; Poissonnière (rue); Orbay, Nicolas d' (1679-1742); architecte
    - JAMOIS (Jean Baptiste) Maître maçon Paroisse Saint-Etienne du Mont m date § Consentement ..; 2 actes, 13 mai 1722; MC/ET/XXXIV/488
      Jamois, Jean Baptiste
    - DELIVET (Nicolas) Maître maçon Rue des deux portes § Consentement .. 2 actes, 13 mai 1722; MC/ET/XXXIV/488
      Delivet, Nicolas
    - Tilliard (Nicolas), maître menuisier, rue Neuve de Cléry § Convention .., 18 mai 1722; MC/ET/XXXIV/488
      convention; Tillard, Nicolas
    - GILLET (Nicolas) menuisier; Rue Neuve Saint-Sauveur § Mariage de la fille de .., 31 mai 1722; MC/ET/XXXIV/488
      contrat de mariage; Gillet, Nicolas
    - LANCHANTIN (Jacques) Maître menuisier Rue Neuve Saint-Denis § quittance donnée à la veuve de .., 31 mai 1722; MC/ET/XXXIV/488
      quittance; Lanchantin, Jacques
    - HARDY (Jacques) Maçon § Transports de droits, 14 juin 1722; MC/ET/XXXIV/488
      transport de droits; Hardy, Jacques
    - Contrat de mariage de Jean-Baptiste Martin, peintre ordinaire du roi, rue Saint-Denis., 21 juin 1722; MC/ET/XXXIV/488
      contrat de mariage; Saint-Denis (rue); Martin, Jean-Baptiste; peintre
    - Clermont (Jean de), peintre, de l'Académie de Saint-Luc § Mariage de la fille de .., 21 juin 1722; MC/ET/XXXIV/488
      contrat de mariage; Clermont, Jean de
    - LEFEVRE (Jean) Maître fondeur Rue au Maire § Alloué chez .., 23 juin 1722; MC/ET/XXXIV/488
      Lefevre, Jean
    - VATINEL (Antoine) Maître fondeur Rue du Cimetière § Alloué par .., 23 juin 1722; MC/ET/XXXIV/488
      Vatinel, Antoine
    - CORDIER (Toussaint) Maître menuisier Rue Poissonnière § Désistement de plainte .., 25 juin 1722; MC/ET/XXXIV/488
      Cordier, Toussaint
  - Minutes. 1722, juillet - 1722, septembre, juillet 1722 - septembre 1722; MC/ET/XXXIV/489
    - MARCIGAY (André) écuyer de cuisine au duc d'Enghien § Mariage de André MARCIGAY avec Jeanne MORIZOT Vve de Claude CHAUSSÉ entrepreneurs des b et P. du R. en Bourgogne et Bresse, demeurant à Dijon, 3 janvier 1644; MC/ET/XXXIV/489
      contrat de mariage; Marcigay, André
    - TESTAMENT OLOGRAPHE § Dépôt du TESTAMENT OLOGRAPHE de Charles MARTINOT agent des affaires de Ja. de LA MESCHASSIE seigneur de la Coste, 19 janvier 1644; MC/ET/XXXIV/489
      testament; Martinot, Charles
    - GUILLAIN (Philippe Urbain) maître maçon Paroisse Saint-Nicolas-des-Champs § Bail .., 8 juillet 1722; MC/ET/XXXIV/489
      bail; Guillain, Philippe Urbain
    - LOMBART (Guillaume) Maître fondeur gde rue des Percherons § mise en apprentissage chez .., 15 juillet 1722; MC/ET/XXXIV/489
      contrat d'apprentissage; Lombart, Guillaume
    - PINSSON (Simon) Maître fondeur Rue des Gravilliers § Mise en apprentissage chez .., 15 juillet 1722; MC/ET/XXXIV/489
      contrat d'apprentissage; Pinsson, Simon
    - GILLET (Pierre) Maître maçon Rue Saint Joseph. § Mariage de Pierre GILLET., 19 juillet 1722; MC/ET/XXXIV/489
      contrat de mariage; Gillet, Pierre
    - PETIT (Georges) Tapissier Rue du Monceau § Bail de meubles .., 19 juillet 1722; MC/ET/XXXIV/489
      bail; Petit, Georges
    - BOUCHER (Julien) Fondeur; Rue du faubourg Saint-Antoine § Alloué chez .., 26 juillet 1722; MC/ET/XXXIV/489
      Boucher, Julien
    - BONOT (Charles) Maître maçon Rue du Bout du Monde § Marché passé par .., 28 juillet 1722; MC/ET/XXXIV/489
      marché; Bonot, Charles
    - CLEMENT (Christophe) Maître fondeur Rue Guérin Boisseau § Bail de case., 10 août 1722; MC/ET/XXXIV/489
      bail; Clément, Christophe
    - TREMBLAY (Claude) Maître fondeur Rue Guérin Boisseau § Bail d'une cave .., 10 août 1722; MC/ET/XXXIV/489
      bail; Tremblay, Claude
    - JULLIEN (Jacques) Evantailliste Rue Saint-Etienne § Désistement de Bail .., 13 août 1722; MC/ET/XXXIV/489
      bail; Jullien, Jacques
    - PELLESERT (Nicolas) Maître serrurier Rue Montorgueil § obligation rapportée .., 28 août 1722; MC/ET/XXXIV/489
      obligation; Pellesert, Nicolas
    - MOUSSEAUX (Charles) Maître Serrurier Rue de Fossés Montmartre § Mariage de la fille de .., 28 août 1722; MC/ET/XXXIV/489
      contrat de mariage; Mousseaux, Charles
    - Delabaune (Jean-Baptiste), orfèvre, rue Montorgueil § Transport de rente .., 31 août 1722; MC/ET/XXXIV/489
      transport de droits; Delabaune, Jean-Baptiste
    - CHERON (Simon) Maître doreur sur cuivre Rue de Bourbon § Mainlevée .., 4 septembre 1722; MC/ET/XXXIV/489
    - LEGER (François) Maître maçon faubourg du Temple § Délégation .., 5 septembre 1722; MC/ET/XXXIV/489
      Léger, François
    - Liot (Joseph), maître menuisier, rue Beauregard § Mise en apprentissage chez .., 13 septembre 1722; MC/ET/XXXIV/489
      contrat d'apprentissage; Liot, Joseph
    - Menuisier (apprentissage) § Mise en .. de Hallint (Nicolas), âge de 17 ans, pour 6 ans chez Liot (Joseph), qui le nourrit, loge, couche, sans deniers déboursés., 13 septembre 1722; MC/ET/XXXIV/489
      contrat d'apprentissage; Hallint, Nicolas; Liot, Joseph
    - PRÉSART (Michel) Architecte et entrepreneur de bâtiments Rue des 3 Maures § Devis et marche de réparations de maison., 15 septembre 1722; MC/ET/XXXIV/489
      devis; marché; Présart, Michel
    - Devis et marché des ouvrages de maçonnerie etc... passés pour la construction d'une maison sise boulevard Notre-Dame de Bonne-Nouvelle., 16 septembre 1722; MC/ET/XXXIV/489
      devis; marché; Bonne-Nouvelle (boulevard de)
    - GILLET (Pierre) Maître maçon Rue Saint-Joseph § Obligation .., 16 septembre 1722; MC/ET/XXXIV/489
    - BONNEAU (Charles) Entrepreneur de bâtiments Rue ND de Bonne Nouvelle § Devis et marché des ouvrages de maçonnerie et pour la construction d'une maison passé par .., 16 septembre 1722; MC/ET/XXXIV/489
      devis; marché; Bonneau, Charles
    - LECHANTRE (Nicolas) Maître menuisier Rue de Gaillon § Quittance portant promesse d'indemniser .., 18 septembre 1722; MC/ET/XXXIV/489
      quittance; Lechantre, Nicolas
    - LEGER (François) Maître maçon faubourg du Temple § Obligation .., 20 septembre 1722; MC/ET/XXXIV/489
      obligation; Léger, François
    - GILLET (François) Maçon; Rue Saint-Joseph § Désistement ..; Délégation; consentement; 3 actes même date, 23 septembre 1722; MC/ET/XXXIV/489
      Gillet, François
    - CAMUS (Nicolas Germain) Maître fondeur Rue au Maire § Décharge .., 29 septembre 1722; MC/ET/XXXIV/489
      Camus, Nicolas Germain
    - DELACROIX (Noël Thomas) Maître menuisier Rue Neuve de Clery § Mise en apprentissage chez .., 3 août 1723; MC/ET/XXXIV/489
      contrat d'apprentissage; Delacroix, Noël Thomas
    - Menuisier (apprentissage) § Mise en .. de Housset (François), âgé de 18 ans, pour 4 ans avec Delacroix (Noël), qui le nourrit, loge, couche, blanchit, sans deniers déboursés., 3 août 1723; MC/ET/XXXIV/489
      contrat d'apprentissage; Housset, François; Delacroix, Noël; menuisier
  - Minutes. 1722, octobre - 1722, décembre, octobre 1722 - décembre 1722; MC/ET/XXXIV/490
    - Poisson (Jean François), maître peintre, rue d'Argenteuil § transport de somme leguée, 1er octobre 1722; MC/ET/XXXIV/490
      Poisson, Jean François
    - Tellier (Louis) entrepreneur de bâtiments fg. Saint Laurent § Marchée (réparations), 5 octobre 1722; MC/ET/XXXIV/490
      marché; Tellier, Louis
    - Drancy (Michel) maçon à Belleville sur Sablons § Vente, 8 octobre 1722; MC/ET/XXXIV/490
      acte de vente; Drancy, Michel
    - Remboursement concernant Jacques Varignon, architecte des bâtiments du roi, rue Beauregard., 12 octobre 1722; MC/ET/XXXIV/490
      indemnité; Beauregard (rue); Varignon, Jacques (16..-1730); architecte
    - Voisin (Claude) maître marbrier rue Bergère § Marché (réparations dans la maison de ..), 13 octobre 1722; MC/ET/XXXIV/490
      marché; Voisin, Claude
    - Boucher (Claude) maître brodeur rue Saint Denis § Mariage de la fille de .., 18 octobre 1722; MC/ET/XXXIV/490
      contrat de mariage; Boucher, Claude
    - Le prieur (Léonard) maçon à Montrouge § quittance, 18 octobre 1722; MC/ET/XXXIV/490
      quittance; Le Prieur, Léonard
    - Aupetit (Gabriel) maçon; rue de Bourbon § quittance (bail de deux vaches), 18 octobre 1722; MC/ET/XXXIV/490
      quittance; bail; Aupetit, Gabriel
    - Ranté (Jean) maître brodeur rue de Cléry § Mariage du fils de..., 18 octobre 1722; MC/ET/XXXIV/490
      contrat de mariage; Ranté, Jean
    - Gibert (Louis) maître brodeur rue Montorgueil § Inventaire après décès de .., 20 octobre 1722; MC/ET/XXXIV/490
      inventaire; Gibert, Louis
    - Huet (Grégoire) maître menuisier à Orleans § délégation, 22 octobre 1722; MC/ET/XXXIV/490
      Huet, Grégoire
    - Cazabon (Pierre) maître doreur sur métaux rue Béthisy § bail, 27 octobre 1722; MC/ET/XXXIV/490
      bail; Cazabon, Pierre
    - Jourdain (François) marbrier rue Montorgueil § Mariage de la fille de .., 27 octobre 1722; MC/ET/XXXIV/490
      contrat de mariage; Jourdain, François
    - Gillet (Pierre) maître maçon rue Saint Joseph § Marché de travaux (un plafond), 14 novembre 1722; MC/ET/XXXIV/490
      marché; Gillet, Pierre
    - Obligation et reconnaissance. François Bertrand. Maître à danser. Rue des Tournelles., 17 novembre 1722; MC/ET/XXXIV/490
      Musique XVIIIe siècle, danseurs (1.088 actes), par Madeleine Jurgens, Mireille Rambaud, Valérie Brousselle, 1963, 1984-1996. Le fichier a été traité pour la partie 'danseurs'.(fichier papier entièrement dématérialisé; voir contexte dans le Plan d’orientation général - Notaires de Paris, guides thématiques du Minutier).
      Date de création de la notice: 2005
      obligation; Tournelles (rue des); Bertrand, François; enseignant; danseur
    - Desmaisont (Nicolas) maître maçon rue Neuve de Clery § obligation, 9 décembre 1722; MC/ET/XXXIV/490
      obligation; Desmaisont, Nicolas
    - Niel (Robert) maître fondeur rue du Ponceau § apprentissage, 20 décembre 1722; MC/ET/XXXIV/490
      contrat d'apprentissage; Niel, Robert
  - Minutes. 1723, janvier - 1723, mars, janvier 1723 - mars 1723; MC/ET/XXXIV/491
    - Clouzier (Jacques) maître horloger rue Saint Antoine § bail, 6 janvier 1723; MC/ET/XXXIV/491
      bail; Clouzier, Jacques
    - Dellemant (Nicolas Charles) maître fondeur rue de la Petite Corroierie § apprentissage, 15 janvier 1723; MC/ET/XXXIV/491
      contrat d'apprentissage; Dellemant, Nicolas Charles
    - Delaporte (Charles) maître menuisier à Paris § Mariage du fils de feu .., 24 janvier 1723; MC/ET/XXXIV/491
      contrat de mariage; Delaporte, Charles
    - Delaporte (François) maître menuisier rue de Beauregard § Mariage de .., 24 janvier 1723; MC/ET/XXXIV/491
      contrat de mariage; Delaporte, François
    - Lenain (Louis) maître sculpteur rue Sainte-Barbe § Consentement de la femme de .., 27 janvier 1723; MC/ET/XXXIV/491
      Lenain, Louis
    - Notoriété aux dires de François-Benoît Masson, sculpteur ordinaire du roi et de son Académie royale de peinture et sculpture, rue des Orties., 29 janvier 1723; MC/ET/XXXIV/491
      notoriété; Orties (rue des); Masson, François Benoît; sculpteur
    - Monet (Etienne) maître sculpteur § Notoriété du décès de la veuve de .., 29 janvier 1723; MC/ET/XXXIV/491
      Monet, Etienne
    - Bellier (François) maître menuisier rue Beauregard § quittance, 4 février 1723; MC/ET/XXXIV/491
      quittance; Bellier, François
    - Transaction concernant Pierre-Alexis Delamair, architecte du roi, rue Montorgueil., 14 février 1723; MC/ET/XXXIV/491
      Pièces annexes.
      accord; Montorgueil (rue); Delamair, Pierre Alexis (1676?-1745); architecte
  - Minutes. 1723, avril - 1723, juin, avril 1723 - juin 1723; MC/ET/XXXIV/492
    - Gasselin (Jacques) maître brodeurs rue Poissonnière § Obligation, 14 avril 1723; MC/ET/XXXIV/492
      obligation; Gasselin, Jacques
    - Bonnet (Louis) maître fondeur; quai de l'Horloge § apprentissage, 25 avril 1723; MC/ET/XXXIV/492
      contrat d'apprentissage; Bonnet, Louis
    - Contrat de mise en apprentissage de sculpteur, pour 5 ans, entre Louis Huliot, maître brodeur, et Henri Fortin, maître sculpteur, au profit de René Huliot, âgé de 12 ans, fils de Louis, nourri pendant les 5 ans, logé et couché pendant les 4 dernières années par son maître, sans deniers déboursés., 6 mai 1723; MC/ET/XXXIV/492
      contrat d'apprentissage; Fortin, Henri; Huliot, Louis; Huliot, René; brodeur; sculpteur
    - Fortin (Henri) maître sculpteur rue de Cléry § apprentissage, 6 mai 1723; MC/ET/XXXIV/492
      contrat d'apprentissage; Fortin, Henri
    - Huliot (Louis) maître brodeur rue Montorgueil § apprentissage, 6 mai 1723; MC/ET/XXXIV/492
      contrat d'apprentissage; Huliot, Louis
    - Ferrot (Antoine) maître doreur sur métaux rue Au Maire § Inventaire après décès de .., 20 mai 1723; MC/ET/XXXIV/492
      inventaire; Ferrot, Antoine
    - Cresson (Michel) maître menuisier rue Neuve de Cléry § bail, 22 mai 1723; MC/ET/XXXIV/492
      bail; Cresson, Michel
    - Serrurier (apprentissage) § Contrat pour 4 ans entre Nicolas Poutriquet, huissier royal au bailliage de Villers Cotterets et Louis Vallet, maître Serrurier, au profit de Mathieu Pontriquet, âgé de 16 ans, fils de Nicolas, Logé, nourri et blanchi par son maître. Moyennant 100 livres., 30 mai 1723; MC/ET/XXXIV/492
    - Vallet (Louis) maître serrurier rue de Beauregard § apprentissage, 30 mai 1723; MC/ET/XXXIV/492
      contrat d'apprentissage; Vallet, Louis
    - Guillain (Philippe Urbain) maître maçon, entrepreneur de bâtiments rue Meslay § transport mobilier, 3 juin 1723; MC/ET/XXXIV/492
      Guillain, Philippe Urbain
    - Coeur de roy (Henri) Maître doreur rue de la Verrerie § quittance, 12 juin 1723; MC/ET/XXXIV/492
      quittance; Coeur de Roy, Henri
    - Morel (Thomas) maître doreur sur métaux rue Lourcine § Mariage de .., 16 juin 1723; MC/ET/XXXIV/492
      contrat de mariage; Morel, Thomas
    - Lorieux (Nicolas) maître doreur sur métaux rue de la Tisseranderie § partage et abandonnement, 17 juin 1723; MC/ET/XXXIV/492
      partage; Lorieux, Nicolas
    - Fabré (Pierre) maître sculpteur rue de Beauregard § apprentissage, 21 juin 1723; MC/ET/XXXIV/492
      contrat d'apprentissage; Fabré, Pierre
    - Ferret (Philippe) maître doreur sur métaux rue au Maire § obligation, 23 juin 1723; MC/ET/XXXIV/492
      obligation; Ferret, Philippe
    - Reuse (Laurent), maître menuisier, rue Neuve de Cléry § Bail, 25 juin 1723; MC/ET/XXXIV/492
      bail; Reuse, Laurent
    - Simon (Jean) maître tourneur rue Neuve Saint Denis § Inventaire après décès de la femme de .., 25 juin 1723; MC/ET/XXXIV/492
      inventaire; Simon, Jean
    - Contrat de mise en apprentissage de sculpteur, pour 5 ans, entre Nicolas Tierce, marchand, et Pierre Fabri, maître sculpteur, au profit de Germain-Nicolas Tierce, âgé de 12 ans, fils de Nicolas, logé, nourri et blanchi par ses parents, sans deniers déboursés., 21 juin 1728; MC/ET/XXXIV/492
      contrat d'apprentissage; Fabri, Pierre; Tierce, Germain Nicolas; Tierce, Nicolas; commerçant; sculpteur
  - Minutes. 1723, juillet - 1723, septembre, juillet 1723 - septembre 1723; MC/ET/XXXIV/493